臺灣南投地方法院刑事判決
111年度易字第300號
公  訴  人  臺灣南投地方檢察署檢察官 
被      告  黎鎮源



上列被告因竊盜案件，經檢察官提起公訴（111年度偵緝字第214
號），被告於準備 程序中就被訴事實為有罪之陳述，經告知簡
式審判程序之旨，並聽取公訴人及被告之意見後，由本院裁定改
行簡式審判程序，判決如下：
    主      文
乙○○犯攜帶兇器、踰越其他安全設備竊盜罪，處有期徒刑陸月，
如易科罰金，以新臺幣壹仟元折算壹日。如附表各編號所示之物
均沒收，於全部或一部不能沒收或不宜執行沒收時，追徵其價額
。
    事實及理由
一、本案犯罪事實及證據，除證據部分補充「被告乙○○於本院審
    理時之自白」外，餘均引用檢察官起訴書之記載（如附件一
    ）。
二、論罪科刑之理由：
  ㈠新舊法比較：按行為後法律有變更者，適用行為時之法律。
    但行為後之法律有利於行為人者，適用最有利於行為人之法
    律，刑法第2條第1項定有明文。查被告為本案犯行後，刑法
    第321條第1項之加重竊盜罪，業於民國108年5月29日修正，
    並於同年5月31日施行，修正前刑法第321條第1項「犯竊盜
    罪」修改為「犯前條第一項、第二項之罪」，且就法定刑部
    分，由修正前「處六月以上、五年以下有期徒刑，得併科新
    臺幣十萬元以下罰金」，修改為「處六月以上、五年以下有
    期徒刑，得併科新臺幣五十萬元以下罰金」，經比較新舊法
    之結果，修正後之刑度顯較修正前為重，並未較有利於行為
    人，應依刑法第2條第1項前段規定，適用被告行為時即修正
    前刑法第321條第1項第2、3款之規定。
  ㈡核被告所為，係犯修正前刑法第321條第1項第2款、第3款之
    攜帶兇器、踰越其他安全設備竊盜罪。
  ㈢以行為人責任為基礎，審酌被告乙○○不思以正當途徑賺取財
    物，因缺錢花用，即以起訴書所載之方式竊取他人之財物，
    破壞他人對於財產權之支配；併斟酌被告於本院審理中始終
    坦認犯行，且迄今未賠償告訴人之犯後態度，及被告自述國
    中肄業之智識程度、擔任鐵工、經濟狀況勉持、離婚、育有
    1名未成年子女等家庭生活狀況（見院卷第38頁），暨本案
    犯罪之動機、目的、手段、犯罪所生危害、犯罪情節等一切
    情形，量處如主文所示之刑，並諭知易科罰金之折算標準。
三、沒收部分：如附表各編號所示之物，均係被告自被害人甲○○
    處所竊得之財物，屬本案犯罪所得之物，而未據扣案，依刑
    法第38條之1第1項之規定宣告沒收，於全部或一部不能沒收
    或不宜執行沒收時，並依同條第3項之規定，追徵其價額。
據上論斷，應依刑事訴訟法第273條之1第1項、第299條第1項前
段規定、第310條之2、第454條第2項，判決如主文。
本案經檢察官簡汝珊提起公訴，檢察官林孟賢到庭執行職務。
中　　華　　民　　國　　111 　年　　10　　月　　28　　日
　　　　　　　　　刑事第三庭    法　官　劉彥宏
以上正本與原本無異。
如不服本判決應於收受送達後20日內向本院提出上訴書狀，並應
敘述具體理由；其未敘述上訴理由者，應於上訴期間屆滿後20日
內向本院補提理由書（均須按他造當事人之人數附繕本）「切勿
逕送上級法院」。
告訴人或被害人如對於本判決不服者，應具備理由請求檢察官上
訴，其上訴期間之計算係以檢察官收受判決正本之日期為準。
                                書記官  劉  綺
中　　華　　民　　國　　111 　年　　10　　月　　31　　日

附錄本案論罪科刑法條：
修正前中華民國刑法第321條第1項
犯竊盜罪而有下列情形之一者，處6月以上、5年以下有期徒刑，
得併科新臺幣10萬元以下罰金：
一、侵入住宅或有人居住之建築物、船艦或隱匿其內而犯之者。
二、毀越門扇、牆垣或其他安全設備而犯之者。
三、攜帶兇器而犯之者。
四、結夥三人以上而犯之者。
五、乘火災、水災或其他災害之際而犯之者。
六、在車站、埠頭、航空站或其他供水、陸、空公眾運輸之舟、
    車、航空機內而犯之者。

附表：
編號 遭竊物品 備註（新臺幣） 1 大山牌PEX電纜線60平方公厘200公尺、22平方公厘60公尺 價值共計為52,500元 2 延長線1.25平方公厘30公尺  3 管鉗1支  

附件一：
臺灣南投地方檢察署檢察官起訴書
                                    111年度偵緝字第214號
　　被　　　告　乙○○　男　32歲（民國00年0月00日生）
　　　　　　　　　　　　住南投縣○里鎮○○○街00號
　　　　　　　　　　　　居南投縣○里鎮○○0巷00號
　　　　　　　　　　　　國民身分證統一編號：Z000000000號
上列被告因竊盜案件，業經偵查終結，認應提起公訴，茲將犯罪
事實及證據並所犯法條分敘如下：
　　　　犯罪事實
一、乙○○意圖為自己不法之所有，基於加重竊盜之犯意，於民國
    108年1月3日凌晨2時、3時許，駕駛車牌號碼000-0000號自
    用小貨車前往位於南投縣○里鎮○○路0號之埔里榮民總醫院長
    照中心施工工地，以不詳方式踰越屬安全設備之鐵皮圍籬而
    進入工地，以放置於現場、客觀上足供兇器使用之管鉗剪斷
    甲○○所管領之電線（大山牌PEX60平方公厘200公尺、22平方
    公厘60公尺）、延長線1.25平方公厘30公尺，而竊取該管鉗
    1支及上開電線及延長線（上述物品價值共約新臺幣5萬2500
    元），得手後離去。
二、案經甲○○訴由南投縣政府警察局埔里分局報告偵辦。
　　　　證據並所犯法條
一、上揭犯罪事實，業據被告乙○○於偵查中坦承不諱，核與證人
    即告訴人甲○○於警詢中證述之情節相符，並有行竊現場、遭
    竊電線等照片、監視錄影檔案翻拍照片等資料在卷可稽，足
    認被告上開自白應與事實相符，其犯嫌堪以認定。
二、核被告所為，係犯刑法第321條第1項第2款、第3款加重竊盜
    罪嫌。被告所竊得未扣案之電線（大山牌PEX60平方公厘200
    公尺、22平方公厘60公尺）、延長線1.25平方公厘30公尺、
    管鉗1支均為其犯罪所得，請依刑法第38條之1第1項前段、
    第3項規定，宣告沒收或追徵其價額。
三、依刑事訴訟法第251條第1項提起公訴。
　　此　致
臺灣南投地方法院
中　　華　　民　　國　 111　　年　　8 　　月　　 5　　日
　　　　　　　　　　　　　　　檢　察　官　簡汝珊
本件證明與原本無異
中　　華　　民　　國　 111　　年　　8 　　月　　23　　日
                              書  記  官  尤瓊慧

所犯法條：
中華民國刑法第320條
意圖為自己或第三人不法之所有，而竊取他人之動產者，為竊盜
罪，處 5 年以下有期徒刑、拘役或 50 萬元以下罰金。
意圖為自己或第三人不法之利益，而竊佔他人之不動產者，依前
項之規定處斷。
前二項之未遂犯罰之。

中華民國刑法第321條
犯前條第 1 項、第 2 項之罪而有下列情形之一者，處 6 月以
上 5 年以下有期徒刑，得併科 50 萬元以下罰金：
一、侵入住宅或有人居住之建築物、船艦或隱匿其內而犯之。
二、毀越門窗、牆垣或其他安全設備而犯之。
三、攜帶兇器而犯之。
四、結夥三人以上而犯之。
五、乘火災、水災或其他災害之際而犯之。
六、在車站、港埠、航空站或其他供水、陸、空公眾運輸之舟、
    車、航空機內而犯之。
前項之未遂犯罰之。